# 供热企业配套

提问人：风头浪子 时间：2018-08-29 16:21:45
陈版及各位老师，请教下，供热企业配套费如何确认收入呢？这块儿文件规定属于政府收费，供热企业是替政府收取，那么供热企业在收取配套应如何账务处理确认收入呢。成本可以直接按着官网十年折旧计入，我对收入的理解是比较简单粗暴点，按照社区根据官网的折旧年限先转入递延，然后以社区为单位分期确认收入。陈版和各位老师怎么看

回答人：chenyiwei
首先，“这块儿文件规定属于政府收费，供热企业是替政府收取”，那么首先要明确：这部分款项是否要支付给政府？如果是，则应确认为负债，不作为本企业的收入（即使上缴政府之后，政府会全部或部分返还，要这样处理，体现收支两条线原则）。
其次，如果确定可归属本企业的，则此问题在新旧收入准则下的做法不同。 原准则下，参考 2006 版的应用指南，“申请入会费和会员费只允许取得会籍，所有其他服务或商品都要另行收费的，在款项收回不存在重大不确定性时确认收入。申请入会费和会员费能使会员在会员期内得到各种服务或商品，或者以低于非会员的价格销售商品或提供服务的，在整个受益期内分期确认收入”，因此可以在完成接入且该款项的收取不存在重大不确定性时确认收入。实务中较常见的做法则是参考《关于一次性入网费会计处理的规定》（财会[2003]16号文）的规定进行分摊确认收入。 新准则下，根据新准则对“无需退回的初始费”的规定，一般采用在预计服务期限内分摊的方式确认收入。

提问人：xifengsheng000 时间：2019-07-29 15:54:02
请教陈版，此问题也经常遇到。现在我们做的国有收购民营供热单位，企业在审计时把配套费收入一次性计入收入，是否符合 2006收入准则。企业目前可以不适用新收入准则。当然，实务中参照2003 16号文的多些。 但此时点上，企业将已经收到的配套费收入全部计入收入，我们作为审计，可否接受，是否符合 2006 收入准则。 审计时若做收入，股权收购评估时则不需处理了；若审计时做递延，评估时需要预提所得税后将递延收益评估为零。

回答人：chenyiwei
2006 版准则下可以一次性确认。但无论会计上如何处理，由于日后不可能退还，在收购评估时，均应将这部分递延收益视同净资产处理。